【裁判字號】    99,抗,162
【裁判日期】    990226
【裁判案由】    假扣押
【裁判全文】
臺灣高等法院民事裁定                   99年度抗字第162號
抗  告  人  甲○○
            乙○○
            丙○○
上列抗告人與相對人資通電腦股份有限公司間假扣押事件，對於
中華民國98年11月9日臺灣臺北地方法院98年度裁全字第6631 號
裁定提起抗告，本院裁定如下：
    主  文
抗告駁回。
抗告訴訟費用由抗告人負擔。
    理  由
一、本件相對人資通電腦股份有限公司主張：抗告人即債務人甲
    ○○為案外人美商富通證券股份有限公司（Fortune Securi
    ties,Inc.，下稱富通公司）之董事長，及凱盛財務管理顧
    問有限公司（下稱凱盛公司）之負責人，抗告人即債務人乙
    ○○為甲○○之胞妹，並為富通公司之總經理及凱盛公司之
    董事兼副總經理，抗告人即債務人丙○○則為富通公司之副
    總經理，該三人明知行政院金融監督管理委員會並未核准許
    可富通公司及凱盛公司從事代理募集、銷售及投資顧問境外
    基金等業務，竟利用富通公司與案外人富通證券股份有限公
    司名稱相似，及其辦公處所坐落於知名之台北101大樓等詐
    術，致伊誤認該二公司為合法經營之公司，從而受其引介分
    別於96年10月4日及97年3月13日各以美金50萬元之代價購入
    境外基金2筆，更於97年10月4日續約購買，詎伊所購買之基
    金嗣遭美國法院指定接管，經伊查詢後始知抗告人以前揭詐
    術誘騙伊投資不合法之境外基金，致伊所投資之美金100萬
    元血本無歸，造成損害，抗告人上開行為經核已違反證券交
    易法第44條，證券投資信託及顧問法第16條等規定，目前由
    臺灣臺北地方法院檢察署偵查中（99年度偵字第1205號等案
    件），依民法第184條第2項之規定，伊自得請求抗告人連帶
    賠償所受損害。近聞相對人於事發後經臺灣臺北地方法院檢
    察署檢察官多次傳喚調查，均不知去向，抗告人甲○○已逃
    匿至美國，抗告人對外表現已足令人懷疑有隱匿財產，可能
    導致日後不能強制執行或甚難執行之虞，為保全強制執行，
    願提供擔保以代釋明，請求准予伊以現金或同等值之華南銀
    行圓山分行無記名可轉讓定期存單供擔保，就抗告人甲○○
    、乙○○、丙○○之財產於新台幣600萬元之範圍內予以假
    扣押等語。
二、按債權人就金錢請求或得易為金錢請求之請求，欲保全強制
    執行者，得聲請假扣押，假扣押非有日後不能強制執行或甚
    難執行之虞者，不得為之，債權人就請求及假扣押之原因，
    應釋明之，該釋明如有不足，而債權人陳明願供擔保或法院
    認為適當者，法院得定相當之擔保，命供擔保後為假扣押，
    觀民事訴訟法第522條第1項、第523條第1項及第526條第1項
    、第2項之規定即明。所謂釋明，乃當事人提出證據，使法
    院產生較薄弱之心證，相信其主張之事實大致可信之行為。
    查本件相對人主張伊因抗告人施用詐術而投資美金100萬元
    購買未經行政院金融監督管理委員會所核准之境外基金，現
    由臺灣臺北地方法院檢察署偵查中，而抗告人均已藏匿無蹤
    ，顯有日後不能強制執行或甚難執行之虞等情，業據其提出
    富通公司公告、富通公司及凱盛公司基本資料查詢、基金公
    司通知函及續約通知、相對人投資信函、基金公司被法院命
    令接管之函文、抗告人甲○○非法吸金6億元而滯美未歸之
    網路新聞資料及富通證券股份有限公司基本資料查詢等件以
    為釋明（見原法院卷，5至26頁），其釋明雖有不足，但相
    對人已陳明願以擔保補其釋明之不足，則原裁定准予相對人
    假扣押之聲請，核無不合，抗告人以相對人未釋明本件假扣
    押之原因為由，指摘原裁定不當，聲明廢棄，為無理由，應
    予駁回抗告。
三、據上論結，本件抗告為無理由，爰裁定如主文。
中    華    民    國    99    年    2     月    26    日
                    民事第七庭
                        審判長法  官   鄭三源
                              法  官   邱  琦
                              法  官   呂太郎
正本係照原本作成。
本裁定除以適用法規顯有錯誤為理由外，不得再抗告。如提起再
抗告，應於收受後10日內委任律師為代理人向本院提出再抗告狀
。並繳納再抗告費新台幣一千元。
中    華    民    國    99    年    2     月    26    日
                              書記官   黃千鶴

司法院資訊處製作；財團法人民間司法改革基金會備份。
